最　高　行　政　法　院　裁　定
                                      100年度裁字第641號
聲  請  人　陳宥天
訴訟代理人　卓隆燁
上列聲請人因與相對人財政部臺北市國稅局間綜合所得稅事件，
對於中華民國99年11月11日本院99年度裁字第2725號裁定，聲請
再審，本院裁定如下：
　　主  文
再審之聲請駁回。
再審訴訟費用由聲請人負擔。
　　理  由
一、按裁定已經確定，而有行政訴訟法第273條第1項第1款規定
    「適用法規顯有錯誤者」之事由，依行政訴訟法第283條規
    定，固得聲請再審。惟所謂「適用法規顯有錯誤」，係指原
    確定裁定所適用之法規與該案應適用之現行法規相違背，或
    與解釋判例有所牴觸者而言，至於法律上見解之歧異，聲請
    人對之縱有爭執，要難謂為適用法規顯有錯誤，而據為再審
    之理由。
二、本件聲請人(原名陳淑宜)93年度綜合所得稅結算申報，經相
    對人依據法務部調查局臺北市調查處通報及所查得資料，以
    聲請人漏報取自永達保險經紀人股份有限公司(下稱永達公
    司)薪資所得新臺幣(下同)708,300元，另漏報利息所得2,69
    2元，乃歸併核定聲請人93年度綜合所得總額5,449,097元，
    所得淨額4,174,315元，補徵稅額163,588元，並按所漏稅額
    234,418元分別處以0.2倍及0.5倍之罰鍰計116,942元。聲請
    人不服，申請復查，未獲變更，提起訴願，經財政部98年10
    月19日台財訴字第09800381900號訴願決定，將復查決定關
    於罰鍰部分撤銷，囑由相對人另為處分，其餘訴願駁回。嗣
    經相對人依撤銷意旨做成98年12月1日財北國稅法二字第098
    0214136號重核復查決定(下稱原處分)，追減罰鍰70,059元
    ，變更罰鍰為46,883元。聲請人仍表不服，提起訴願，經遭
    駁回，遂提起本件行政訴訟，嗣經原審以99年度簡字第402
    號判決(下稱原審判決)駁回，聲請人仍不服，提起上訴，復
    經本院99年度裁字第2725號裁定(下稱原確定裁定)駁回，聲
    請人猶未甘服，遂聲請再審，其主張略謂：(一)聲請人業已
    於上訴狀，就涉及原則性法律見解之處具體說明，依行政訴
    訟法第244條規定提起上訴，惟上訴審並無具體表明申請人
    所提主張有何不符，僅以聲請人所陳理由並無涉及法律見解
    具有原則性為由，依行政訴訟法第249條第1項前段予裁定駁
    回，原確定裁定顯有行政訴訟法第273條第1項第1款「適用
    法規顯有錯誤」之再審事由，應予廢棄。(二)刑事司法機關
    調查證據之程序，其認定事實須達到超越合理懷疑之程度，
    遠較行政機關調查證據為周延，則行政機關應尊重司法機關
    所為之確定判決。司法院釋字第392號解釋稱憲法第8條第1
    項之司法機關包括檢察機關在內。則行政機關應尊重檢察機
    關確定文書認定之事實。原審判決未依職權審酌臺灣臺北地
    方法院檢察署檢察官偵查事證及其不起訴處分書之認定，僅
    以該不起訴書相對人非聲請人為由，認定不能拘束本案，聲
    請人業已於行政訴訟上訴狀理由貳之二說明，惟原確定裁定
    以不起訴處分書非為確定判決為由，而逕依行政訴訟法第24
    9條第1項前段予裁定駁回，違反本院32年判字第18號判例及
    司法院釋字第392號解釋，顯屬適用法規錯誤，有行政訴訟
    法第273條第1項第1款「適用法規顯有錯誤」之再審事由，
    應予廢棄。(三)原審判決未依職權審酌財政部賦稅署96年12
    月18日台稅一發字第09604554530號函之適當性，僅以本件
    扣繳稅款係在本件調查基準日後始補行扣繳為由，否准將該
    已依法繳納之扣繳稅額減除，聲請人業已於行政上訴狀理由
    參之二說明，惟原確定裁定以本件扣繳稅款係在本件調查基
    準日後始補行扣繳為由，逕予裁定駁回，適用法規顯有錯誤
    。(四)原審判決未依職權審酌行政罰法第24條規定「一行為
    不二罰」原則及稅捐稽徵法第44條但書規定，僅以行為主體
    不同為由，認定不能拘束本案，聲請人業已於行政訴訟上訴
    狀理由參之三說明，惟原確定裁定以行為主體不同為由，逕
    予裁定駁回，適用法規顯有錯誤，應予廢棄等語。經核上開
    再審理由無非對原確定裁定認本件無涉及法律見解具有原則
    性之法律見解為爭執，揆諸首揭說明，不得為再審理由，聲
    請人以原確定裁定有行政訴訟法第273條第1項第1款適用法
    規顯有錯誤之情事，聲請再審，顯無再審理由，應予駁回。
    至聲請人對原審判決本於行政訴訟法第273條第1項第1款事
    由提起再審之訴部分，本院則另為移送之裁定，附此敘明。
三、據上論結，本件聲請為無理由。依行政訴訟法第283條、第2
    78條第2項、第104條、民事訴訟法第95條、第78條，裁定如
    主文。
中　　華　　民　　國　　100　 年　　3　　 月　　10　　日
                    最高行政法院第二庭
                        審判長法官　高　啟　燦
                              法官　黃　合　文
                              法官　鄭　忠　仁
                              法官　劉　介　中
                              法官　陳　鴻　斌

以  上  正  本  證  明  與  原  本  無  異
中　　華　　民　　國　　100　 年　　3　　 月　　11　　日
　　　　　　　　　　　　　　　書記官　王　福　瀛